【裁判字號】    94,訴,940
【裁判日期】    950504
【裁判案由】    履行契約
【裁判全文】
臺灣臺南地方法院民事判決               94年度訴字第940號
原      告  陸軍飛彈砲兵學校
法定代理人  丁○○
訴訟代理人  張仁懷  律師
被      告  戊○○○○○○○○.
訴訟代理人  甲○○
            蔡碧仲  律師
上 一 人之
複 代 理人  陳怡禎  律師
上列當事人間請求履行契約事件，本院於中華民國九十五年四月
二十日言詞辯論終結，判決如下：
    主  文
被告應給付原告新臺幣柒拾玖萬捌仟陸佰零捌元，及自民國九十
四年八月二十六起至清償日止，按年息百分之五計算之利息。
原告其餘之訴駁回。
訴訟費用由被告負擔百分之七十五，餘由原告負擔。
本判決原告勝訴部分，於原告以新臺幣貳拾柒萬元為被告供擔保
後，得假執行；但被告如以新臺幣柒拾玖萬捌仟陸佰零捌元為原
告供擔保，或將上開金額提存後，得免為假執行。
原告其餘假執行之聲請駁回。
    事實及理由
壹、程序方面：
    本件被告住所雖非在本院轄區，惟兩造於九十三年六月十七
    日簽訂之「國軍二○五營站委商經營餐飲部分契約書要項」
    第三十條約定，兩造因本合約所生之糾紛，合意以本院為第
    一審管轄法院等語（見本院卷第八頁），依民事訴訟法第二
    十四條合意管轄規定，本院自有管轄權，合先敘明。
貳、實體方面：
一、原告起訴主張：兩造於民國九十二年九月五日簽訂「國軍二
    ○五營站委商經營餐飲部合約書」，並於九十三年六月十七
    日簽訂「國軍二○五營站委商經營餐飲部門契約書要項」暨
    新增條約（下稱系爭委商契約）、「國軍二○五營站委商經
    營餐飲部門契約書要領新增條約」，委由被告經營原告所屬
    國軍二○五營站（下稱二○五營站）餐飲部門，委商經營期
    間自九十二年九月十六日起至九十四年九月十五日止，並約
    定被告應於每月二十日前繳交當月之場地租金新臺幣（下同
    ）十八萬六千元至原告營站帳戶內，水電費亦由被告自行付
    費。詎被告自九十四年三月起至同年六月止，均未繳交場地
    租金，亦未繳納同年五、六月份水電費，原告曾當面或以電
    話催告被告繳納，又於九十四年六月三日再以書函催告被告
    履行，另於九十四年六月二十四日以永康二王第二一支郵局
    第一八○號存證信函再次催告被告應於收受信函三日內繳交
    所積欠之租金、水電費及違約金，惟被告仍置之不理，原告
    遂於九十四年七月五日以永康二王第二一支郵局第一八八號
    存證信函為終止系爭委商契約及沒收履約保證金四十四萬六
    千四百元之意思表示，並再次函催被告繳交上開款項，仍未
    獲置理，為此依系爭委商契約，請求被告給付場地租金七十
    四萬四千元、水電費一萬七千四百零八元及違約金二十七萬
    九千元，共計一百零四萬零四百零八元及自起訴狀繕本送達
    翌日起算之法定利息等語。並聲明求為判決：(一)被告應給付
    原告一百零四萬零四百零八元及自本起訴狀繕本送達翌日起
    至清償之日止，按年息百分之五計算之利息。(二)願供擔保，
    請准宣告假執行。
二、被告則以：兩造業於九十四年五月四日合意自九十四年五月
    十三日起終止系爭委商契約，並以被告預先繳交之履約保證
    金四十四萬六千四百元折抵被告九十四年三月至五月十三日
    之場地租金四十五萬元，有被告簽立之切結書為憑，被告即
    無積欠場地租金或水電費未繳之違約情事，原告於九十四年
    七月五日終止契約，並不合法；如原告否認有上開合意，因
    二○五營站經理己○○已與被告達成終止系爭委商契約之合
    意，原告亦應依表見代理之規定，就己○○對被告所為之意
    思表示，負本人授權之責。又縱認上開切結書為被告單方面
    終止契約之意思表示，惟營站實際人數每月僅五百至七百人
    ，與招標文件公告之預估人數一千五百人，差距過大，被告
    因原告所提供之上開不正確訊息，致高估收益，經營困難而
    入不敷出，被告為此曾多次反應要求減少場地租金未果；且
    自九十三年十一月起，營站主管單位禁止士兵至被告經營之
    餐飲部消費，並以被告未分配營站內之停車格為由，屢次要
    求被告車輛至經營場所甚遠之處停車，造成被告無法繼續經
    營，綜合上開情事，均係不可歸責於被告之事由，依民法第
    五百四十九條規定，被告自得隨時主張終止系爭委商契約，
    並不負損害賠償之責，上開切結書之簽立，可視為被告通知
    原告於九十四年五月十三日終止系爭委商契約之意思表示。
    另縱認原告終止契約有理由，違約金亦屬過高，應予酌減等
    語，資為抗辯。並聲明求為判決：(一)原告之訴駁回。(二)如受
    不利判決，願供擔保，請准宣告免為假執行。
三、兩造不爭執之事實如下：
  (一)兩造於九十二年九月五日簽訂「國軍二○五營站委商經營餐
    飲部合約書」，並於九十三年六月十七日簽訂「國軍二○五
    營站委商經營餐飲部門契約書要項」、「國軍二○五營站委
    商經營餐飲部門契約書要領新增條約」，委由被告經營原告
    所屬二○五營站餐飲部門，並約定被告應於每月二十日前繳
    交當月之場地租金十八萬六千元至營站之帳戶內，水電費亦
    由被告自行付費。
  (二)被告如有場地租金、水費、電費未按時繳交之違約情事，違
    約金之科處及計算方式，兩造於九十三年六月十七日簽訂之
    「國軍二○五營站委商經營餐飲部門契約書要項」第二十八
    條，已有約定。
  (三)被告未繳納九十四年三月起至同年五月十三日之場地租金，
    亦未繳納九十四年五、六月份水電費。
  (四)被告對原告九十四年五、六月份水電費計算方式及金額不爭
    執。
  (五)原告曾分別於九十四年六月三日、二十四日及九十四年七月
    五日發函被告催繳租金及水電費，並以九十四年七月五日存
    證信函終止系爭委商契約，及沒收前所繳交之履約保證金四
    十四萬六千四百元。
四、查原告主張其於九十四年七月十五日，因被告有未繳交場地
    租金、水電費之違約情事，已發函合法終止系爭委商契約，
    並沒收被告所繳交之履約保證金等情，既為被告所否認，並
    以前揭情詞置辯。則本件所應審究者為：(一)系爭委商契約是
    否經兩造合意自九十四年五月十三日起終止？(二)如未合意終
    止，被告是否有法定終止權，得自九十四年五月十三日起終
    止系爭委商契約？(三)原告以被告有上開違約情事，於九十四
    年七月五日發函通知被告終止系爭委商契約是否合法？依約
    得向被告請求之數額為何？
五、本院之判斷：
  (一)系爭委商契約雖係原告所屬二○五營站與被告簽訂，惟二○
    五營站係原告設置，為原告營區內之任務編組單位，在組織
    體上隸屬原告營區指揮部指揮，並由營區指揮官負經營管理
    及盈虧成敗之責，該營站之服務部門則由營區指揮官依官兵
    需要設置，以公開招標方式辦理，並呈營區指揮官核定後，
    授權營站主任與承商簽約，有原告提出之國防部陸軍總司令
    部九十一年九月四日（九一）伯堅字第五六一七號函及九十
    年八月十四日國防部（九○）祥褘字第○九三四四號函令核
    定之國軍營區福利站設置管理實施規定各一份附卷可稽（見
    本院卷第二○一至二○五頁）；參以系爭委商契約係以原告
    名義對外招標，此亦有原告提出之開標紀錄一紙可證（見本
    院卷第二○六頁），足認系爭委商契約確係原告授權其所屬
    二○五營站與被告簽約，該契約效力應及於原告，則系爭委
    商契約關係存在於兩造間之事實，堪予認定。
  (二)被告抗辯：系爭委商契約業經兩造合意自九十四年五月十三
    日起終止，並以被告預繳之履約保證金四十四萬六千四百元
    折抵被告九十四年三月至五月十三日之場地租金四十五萬元
    ，被告並無原告主張之上開違約情事，原告終止契約不合法
    云云，惟此為原告所否認，則按當事人主張有利於己之事實
    ，就其事實負有舉證之責任，民事訴訟法第二百七十七條定
    有明文，被告依上開規定，自應就兩造已合意於九十四年五
    月十三日終止契約此一有利於己之事實，負舉證責任。經查
    ：
    1.被告提出其於九十四年五月四日簽立之切結書為證，主張
      兩造已合意自九十四年五月十三日起終止系爭委商契約云
      云。惟觀諸該切結書內容為：「本商店（利昌餐飲店）原
      承租貴處東、西兩邊之餐飲業務，因內部原因無法繳交每
      月之租金，自願提前解除合約。原所繳交之履約保證金新
      臺幣肆拾肆萬陸仟肆佰元整，同意貴方處理絕無異議。同
      時請同意免追繳本店未繳之三、四月份租金。另為處理現
      有存貨，請同意營業時間緩衝至九十四年五月十三日止，
      所有本店之生財工具至五月底前自行處理完畢，逾期無條
      件由貴方處理。」（見本院卷第六四頁），依其用語，均
      係被告單方面向原告請求解約及免追繳三、四月份租金之
      意思表示，並未隱含原告亦同意被告要求之意思表示，尚
      難僅憑被告單方面簽立之上開切結書，即遽認兩造有自九
      十四年五月十三日起終止系爭委商契約之合意；且細繹該
      切結書內容，被告係以「同意原告沒收履約保證金」作為
      請求解約條件，冀望原告能接受該條件而同意與被告終止
      契約，並不再向被告追繳九十四年三、四月份租金，然此
      亦僅係被告單方面之請求，尚難憑此即遽認兩造有以履約
      保證金折抵場地租金之約定。
    2.證人即原告福利站出納員乙○○於本院結證稱：該份切結
      書是他依照甲○○先生（即被告訴訟代理人）所提出之手
      寫草稿繕打，但該切結書內容並非他建議，他一繕打完成
      ，甲○○就拿走該切結書，下方之簽名蓋章是何人所為，
      他並不清楚，之後依程序，他要將該份切結書以簽呈之方
      式送給長官簽准時，才又看到該份切結書等語（見本院卷
      第一四五、一四八頁）。又證人即二○五營站業務經理己○○於本院結證稱：因甲○○表示要結束營業，政戰部主
      任辛○上校就要營站瞭解被告要結束營業之原因，九十四
      年五月四日當天是他與甲○○、陳銀桃夫婦一起在營站福
      利社收銀處商談，並非開協調會，甲○○當時口頭表示願
      意由營站無條件沒收履約保證金，請求營站同意被告免繳
      九十四年三、四月份租金，他當時有告知甲○○，他並非
      決策者，必須將甲○○之意見往上級呈報，之後就請乙○○過來，依照甲○○之意思繕打切結書，甲○○看過後，
      陳銀桃就在其上簽名蓋章，再由他按照作業程序，往上呈
      報福利官郭志文、站主任丙○○、政戰主任辛○上校，但
      辛○上校不同意該切結書之內容，要營站將該份切結書送
      給法律顧問審閱，法律顧問要營站依照合約罰則辦理，之
      後原告將兩造間之糾紛往陸軍總部呈報，陸軍總部立即派
      監察官來調查，監察官調查後，就口頭要求營站必須按照
      合約規定來執行，所以才會發函催告被告繳交租金及終止
      契約等語（見本院卷第一四九至一五三頁），並提出上開
      簽呈影本一份為證（見本院卷第一五九頁）。且證人辛○
      （當時任職原告政戰部主任）於本院亦結證稱：「當時我
      認為該簽呈有問題，並未往上呈，就在該簽呈下方眉示『
      先送法律顧問審閱』等字，退回營站經理，指示營站要先
      送法律顧問審閱」、「營站經理欲與被告處理合約事宜，
      需先經過我同意，再由校長決定，最後還需送到陸總部核
      定」等情（見本院卷第一七三、一七四頁）。由上開證人
      之證詞，可知被告所提上開切結書，確係被告單方面請求
      原告同意終止契約之意思表示，並非兩造已達成終止契約
      之合意。
    3.被告雖舉原告不爭執之甲○○與丙○○（即二○五營站主
      任）、己○○之通話譯文（見本院卷第一○二頁至第一○
      六頁），用以證明當日已達成合意云云。惟據上開通話譯
      文載稱「何：對啊，這樣那天開的協談會，開協調會也是
      經過你們同意的，經理才會寫那張切結書叫我簽。」「俞
      ：沒有，沒有，經理那天……主任有說過……有指示說這
      樣不行」（見本院卷第一○二頁）；「何：……我都照你
      的話做，寫切結，我就寫切結書，印章還蓋給你，」「黃
      ：還要聽他的」「何：我想說他既然授權給咱們，咱們做
      決定完了，他不能再反悔嘛……」「黃：……這是他們的
      權利啦。」（見本院卷第一○五頁），則上開譯文所載有
      開協調會及某人有授權等用語，均係被告之訴訟代理人甲○○所陳述，證人丙○○、己○○於上開通話中均已表明
      ，其上級長官有指示不能這樣處理之意旨，並未陳稱兩造
      已就切結書之內容達成合意。又證人丙○○於本院結證稱
      ：他並未出席九十四年五月四日協調會，而是在看過切結
      書後，於九十四年五、六月間與被告協調之該次會議，他
      才有參加，該次會議之紀錄為乙○○，出席人員尚有己○○、乙○○、郭志文、甲○○等人，該次會議討論之事項
      與該切結書無關，而是討論被告是否要繼續經營下去，因
      甲○○先生希望降低租金，但營站不同意，故未有結論等
      語（見本院卷第一一八至一一九頁），足見被告與原告所
      屬人員協調、商談，應不只九十四年五月四日當次，則上
      開譯文中有關丙○○承認曾與甲○○協調一事，是否就是
      被告所指九十四年五月四日之協調會，已有疑問，況倘九
      十四年五月四日兩造確有達成合意，其後原告方面又何須
      再次開會討論被告是否繼續經營等相關事項，益證兩造並
      無達成合意終止系爭委商契約之協議。從而，上開譯文內
      容，並無法證明被告所主張之上開事實為真實。
    4.被告又以其於九十四年五月十三日結束營業時，已與二○
      五營站完成借用財產歸還盤點，並提出檢查表一份為證（
      見本院卷第一三一頁），用以證明兩造已依切結書內容履
      行云云。查上開檢查表，原告方面係由證人乙○○簽章，
      有乙○○之職章印文足證，且證人乙○○於本院亦證稱其
      確有製作該檢查表（見本院卷第一四六頁），足認兩造於
      九十四五月十三日就借用財產歸還盤點一節為真實。惟證
      人乙○○於本院另結證稱：「因為九十四年五月十三日被
      告已決定將餐飲店的生產設備陸續搬離，二○五營站為善
      盡單位財產管理之責，所以將本站借用給被告的設備，實
      施財產設備清點與檢查。」、「我們營站會有不定期的單
      位財產檢查，因為被告在九十四年五月十三日就陸續將生
      財設備運走，所以站在營站的立場，為了避免營站財產被
      誤搬或在搬運的過程中遭受損害，才會實施這項財產清點
      工作，但這與合約到期實施財產清點並無關連。」、「當
      日無人通知我去實施財產清點，我是善盡管理財產的工作
      ，所以要去清點，因為我的職務除了出納外，就是還要做
      財產管理的職務，所以這是本於我的職務所在，才實施這
      項清點」等語（見本院卷第一四六頁），且依部隊之管理
      特性，如於營區內搬運物品，均應作成紀錄以供日後查考
      ，況被告並非部隊內之人員，其自營區內欲搬運物品撤離
      ，原告並無權予以攔阻，惟基於部隊財物管理，負責單位
      自應主動與被告接觸並清點物品，是則證人乙○○證稱其
      係善盡管理財產的工作，才去清點，應屬可信。從而，上
      開事實亦難為有利於被告之認定。
    5.綜上，被告所舉前揭證明方法，均無法證明系爭委商契約
      業經兩造合意終止此節為真實，則原告主張：上開切結書
      係被告片面提出之和解條件，兩造並未於九十四年五月四
      日達成合意終止系爭委商契約之協議等情，自堪採信。
  (三)被告又抗辯：二○五營站經理己○○已與被告達成終止系爭
    委商契約之合意，原告應依表見代理之規定，負本人授權之
    責云云。惟稱表見代理者，指由自己之行為表示以代理權授
    與他人，或知他人表示為其代理人而不為反對之意思表示者
    ，對於第三人應負授權人之責任，民法第一百六十九前段條
    定有明文，是符合表見代理要件之情形有兩種：一為以自己
    之行為表示以代理權授與他人，另一則為知他人表示為其代
    理人而不為反對之意思表示，於此一情形，須以他人有為本
    人代理人之表示為要件。查被告之訴訟代理人於其與己○○
    之通話譯文中表示「何：我想說他既然授權給咱們，咱們做
    決定完了，他不能再反悔嘛……」（見本院卷第一○五頁）
    ，足認其明知有關營站之事務，應由上層長官授權或決定，
    相關幕僚作業，均應呈請主管核示，始能定案，自不得僅以
    己○○本於其為營站經理之責，曾數度與被告接洽營站事務
    等情，即遽認己○○有以自己行為表示為原告代理人之表示
    ，被告認協調會當日切結書為兩造間就系爭契約之解決定案
    ，顯係其單方面之想法。又被告另主張證人己○○以代理原
    告之意與被告達成切結書所示之合意云云，亦為證人己○○
    所否認，如前所述，且依前揭己○○證詞，其於九十四年五
    月四日與被告經營者商談時，已向被告表明其非決策者，須
    將該切結書再往上呈報長官核准，益證並無被告所稱「表見
    代理」之客觀事實存在。從而，被告既未證明當日證人己○○係以原告代理人之身分出席，且已與被告就上開切結書之
    內容已達成合意，則被告主張己○○有表見代理之事實，尚
    難憑採。
  (四)被告另抗辯：系爭委商契約之法律上性質係委任與租賃之混
    合契約，被告得隨時終止契約，並以九十四年五月四日切結
    書之簽立，作為終止契約之意思表示，因原告實際官兵人數
    與招標公告相距過大，致被告高估收益，及原告有禁止士兵
    消費等阻撓被告經營之情事，應認係可歸責於原告之事由，
    致被告無法繼續經營，依民法第五百四十九條第二項但書規
    定，毋庸負損害賠償之責云云。惟查：
    1.按混合契約係以二個以上有名契約應有之內容合併為其內
      容之單一契約，兩者有不可分割之關係。（最高法院七十
      七年度台上字第一二八六號判決要旨參照），是兩造間之
      權利義務關係，應以契約約定內容為據，查被告既以系爭
      契約之法律上性質為委任與租賃之混合契約，即不得單以
      委任關係定其權利義務關係，則被告主張系爭委商契約得
      隨時終止，已有可疑。且觀諸系爭委商契約內容，係由原
      告提供場地予得標廠商（即被告）經營餐飲店，被告需給
      付租金予原告，並應自行給付水電費，餐飲店之盈虧亦需
      由被告自行負責，此與契約當事人均為私人時，由一方向
      他方承租場地，經營餐飲生意之情形相同，性質上應屬租
      賃契約，僅因系爭委商契約之一造為原告，係屬軍事單位
      需以公開招標方式為之，且為顧及團體紀律、軍事機密及
      安全問題，在系爭委商契約中就上開事項多所約定，藉此
      拘束被告，此與委任契約係委由他人處理事務，並需遵從
      委任人之指示之法律性質不同，被告認系爭委商契約應適
      用民法第五百四十九條第一項任一方得隨時終止委任契約
      之規定，應不可採。
    2.被告雖辯稱：終止系爭契約係因原告實際官兵人數與招標
      公告相距過大，致被告高估收益，應認係可歸責於原告之
      事由所致云云。惟查國軍二○五營站委商經營招標文件第
      二項已載明「湯山營區官士兵每月人數概約一千五百人數
      （僅供投標參考數值之用），則被告投標時，就公告中所
      載原告官士兵人數僅係參考用一節，應知之甚詳，尚難以
      此拘束原告，要求原告營區每月官士兵人數均需達上開數
      值，且證人即原告之部署庚○○於本院結證稱：被告餐飲
      店不屬於學員生餐廳，主要是提供餐飲給學校之行政人員
      、軍官連，至於學員只有在下課時間才可到被告餐飲店消
      費等語（見本院卷第一二四頁），足認被告提供餐飲服務
      之對象，除學員生外，尚包含原告學校其他行政人員及軍
      官、士官兵，而依被告不爭執之原告九十五年四月十八日
      隋務字第○九五○○○一六六九號函附之原告九十二年九
      月至九十四年五月全校人數統計表（見本院卷第二二八頁
      至第二三一頁）所示，原告全校人數確有一千五百人以上
      ，則被告此一抗辯，顯不足採。
    3.被告雖又辯稱：原告所屬「上層人士」有禁止官兵前往被
      告餐飲店消費及阻撓被告營業等情事云云。然被告聲請傳
      喚之證人丙○○、己○○、乙○○於本院作證時，均未證
      稱有被告所指稱之上開情事；另證人庚○○於本院則證稱
      ：她沒有在被告餐飲部前站崗或抄錄前來消費士兵之姓名
      ，某日她在被告餐飲店消費時，雖曾因關心學員為何那麼
      晚用餐，而向學員詢問係屬何單位，但未抄錄學員姓名；
      又她是站在位於被告隔壁棟之學員生餐廳前面，面向馬路
      督導部隊行進，並非在被告店前站崗，如此督導一個禮拜
      後，因長官告知這樣會引起爭議，她就換另一個地點繼續
      督導等語（見本院卷第一二三至一二四頁），是依證人庚○○之證詞，尚難認證人庚○○有禁止官兵至被告店內消
      費或阻撓被告營業之舉，且被告亦無法證明庚○○上開督
      導行為，會導致被告經營不善，則被告所為此部分抗辯，
      亦不足採。
  (五)系爭委商契約既未於九十四年五月十三日合意終止，被告亦
    無法定終止權，已如前述，則被告依約應於每月二十日前繳
    交當月之場地租金十八萬六千元至營站帳戶內，並自行繳付
    水電費；如有未按時繳納之次數達三次者，原告得逕行終止
    契約並沒收履約保證金，此有兩造簽立之國軍二○五營站委
    商經營餐飲部門「契約書要項」暨新增條約第四條、第十三
    條及第二十八條在卷可按（見本院卷第七頁至第九頁）。又
    被告自九十四年三月份起即未繳交場地租金，亦未繳納同年
    五、六月份水電費等情，為兩造所不爭執，足認被告確有未
    按時繳納場地租金、水電費之次數達三次以上，依上開約定
    ，原告自得逕行終止契約並沒收履約保證金。原告曾分別於
    九十四年六月三日、二十四日及同年七月五日發函被告催繳
    租金及水電費，並於九十四年七月五日以永康二王第二一支
    郵局之第一八八號存證信函為終止系爭委商契約之意思表示
    ，及沒收被告前所繳交之履約保證金四十四萬六千四百元，
    且被告已收受該存證信函等情，亦為被告所不爭執，則依上
    開約定，應認系爭契約已為原告所合法終止，並已沒收被告
    所繳交之履約保證金四十四萬六千四百元。末查，自九十四
    年三月份起，迄九十四年七月五日原告發函終止系爭委商契
    約止，被告未繳納之場地租金總計為七十四萬四千元（十八
    萬六千元×四個月＝七十四萬四千元），又被告對原告九十
    四年五、六月份水電費計算方式及金額一萬七千四百零八元
    並不爭執，則原告依系爭委商契約，請求被告給付場地租金
    及水電費七十六萬一千四百零八元，應屬有據。
  (六)末按約定之違約金過高者，法院得減至相當之數額，民法第
    二百五十二條固有明文，惟違約金之約定是否過高，應依違
    約金係屬於懲罰之性質或屬於損害賠償約定之性質而有不同
    。若屬前者，應依一般客觀事實、社會經濟狀況及當事人所
    受損害情形，以為酌定標準；若為後者，則應依當事人實際
    上所受損失為標準，酌予核減（最高法院四十九年台上字第
    八○七號判例、八十七年度台上字第二五六三號、八十八年
    度台上字第一五三五號判決意旨參看）。經查，兩造約定被
    告未依約履行時，第一次科處以場地租金（即十八萬六千元
    ）之百分五十作為違約金，第二次則科處以場地租金之百分
    之百作為違約金，衡諸前開違約金高達未按時繳交租金之百
    分之五十及百分之百，此項違約金之約定自屬過高，本院審
    酌原告因被告違約已依系爭委商契約，沒收被告原繳交之履
    約保證金四十四萬六千四百元，認每次違約以場地租金之百
    分之十即一萬八千六百元計算違約為適當，故本件違約金應
    予核減為三萬七千二百元。
六、綜上所陳，原告依兩造委商經營契約，請求被告給付七十九
    萬八千六百零八元（即場地租金七十四萬四千元＋水電費一
    萬七千四百零八元＋違約金三萬七千二百元＝七十九萬八千
    六百零八元），並自本件起訴狀繕本送達翌日即九十四年八
    月二十六日（見本院卷第二八頁送達證書）起至清償日止，
    按年息百分之五計算之利息，為有理由，應予准許。逾此範
    圍所為請求，則無理由，應予駁回。
七、兩造各陳明願供擔保，請准宣告假執行及免為假執行，經核
    於上開原告勝訴範圍內均無不合，爰各酌定相當擔保金額予
    以准許，而原告其餘之訴既經駁回，所為假執行之聲請亦失
    所附麗，應併予駁回之。
八、本件事證已臻明確，其餘兩造主張、陳述暨所提之證據，均
    與本院前揭判斷不生影響，自無審酌之必要，併此敘明。
九、據上論結，原告之訴為一部有理由，一部無理由，依民事訴
    訟法第七十九條、第三百九十條第二項、第三百九十二條第
    二項規定，判決如主文。
中    華    民    國    95    年     5    月     4    日
                  民事第一庭  法  官  林欣玲
以上正本證明與原本無異。
如對本判決不服，須於送達後二十日內向本院提出上訴。
中    華    民    國    95    年    5     月    9     日
                              書記官  謝育錚


司法院資訊處製作；財團法人民間司法改革基金會備份。
